---
title: "linear"
author: "김도형"
date: "2024-06-12"
output: html_document
---

League of Legends 게임데이터 분석

티어별 승리요인 분석

Hypothesis 

win|tier에 대한 로지스틱 회귀

H0 : $\beta_1j = \beta_2j = \beta_3j = ... = \beta_nj for all j$
H1 : not H0

각 티어별로 승리에 미치는 게임 양상과 그 변수들(kills per minute, gold per minute, exp per minute 등)이 동일한가

## 개요

최근 성장하는 E-Sports 시장 확장에 힘입어, 기존 야구와 같은 고전 스포츠 등에서 활용되던 승리요인 분석 등의 기법들이 리그에 도입되기 시작하였음.

이러한 도입세는 기존 아마추어 플레잉 데이터들을 확보하기 힘들었던 고전 스포츠와는 다른 방식으로 발전, 아마추어들이나 일반인들을 대상으로도 서비스 확장. 가볍게는 승리/패배에 대한 기여도를 분석해주는 사이트들부터, 자세한 컨설팅을 제공해주는 서비스도 생겨남.

이에, 해당 서비스들을 소개하는 것을 겸하여, 프로젝트 주제를 해당 데이터 분석 및 모델 작성으로 결정.


# 데이터 로드(riot api 사용)


```{python, eval=FALSE}
import pandas as pd
import numpy as np
import requests

def get_tier_division_data(tier, division, queue):
    url = f'https://kr.api.riotgames.com/lol/league-exp/v4/entries/{queue}/{tier}/{division}'
    response = requests.get(url, headers=headers)
    return response.json()

def get_summoner_data_by_id(summoner_id):
    url = f'https://kr.api.riotgames.com/lol/summoner/v4/summoners/{summoner_id}'
    response = requests.get(url, headers=headers)
    return response.json()

def get_match_list(puuid):
    url = f'https://asia.api.riotgames.com/lol/match/v5/matches/by-puuid/{puuid}/ids'
    response = requests.get(url, headers=headers)
    return response.json()

def get_match_details(match_id):
    url = f'https://asia.api.riotgames.com/lol/match/v5/matches/{match_id}'
    response = requests.get(url, headers=headers)
    return response.json()

api_key =

headers = {
    'User-Agent' : 
    'X-Riot-Token': api_key
}

for tier in tiers:
    print(f'tier: {tier}')
    for division in divisions:
        print(f'division: {division}')
        tier_division_data = get_tier_division_data(tier, division, queue)
        time.sleep(120)
        
        for i in tier_division_data:
            tier_list.append(i['tier'])
            division_list.append(i['rank'])
            id_list.append(i['summonerId'])
            time.sleep(0.05)
            
puuid_list = []
for i in range(len(id_list)):
    puuid = get_summoner_data_by_id(id_list[i])['puuid']
    puuid_list.append(puuid)
    if i%20 == 0:
        print(i)
    time.sleep(1.3)
    
for i in range(5740):
    got_puuid = get_summoner_data_by_id(id_list[i])
    try:
        puuid = got_puuid['puuid']
    except:
        print(f'break :{i}')
        break
    puuid_list.append(puuid)
    if i%20 == 0:
        print(i)
    time.sleep(1.2)
    
j = 0
match_dict = {}
for puuid in puuid_list:
    match_lists = get_match_list(puuid)
    
    match_dict[puuid] = match_lists
    
    time.sleep(1.2)
    
    j += 1
    
    if j % 50 == 0:
        print(f'now: {j}')

match_list = pd.DataFrame(match_dict)
match_list.columns = ['puuid', 0, 1, 2, 3, 4, 5, 6, 7, 8, 9, 10, 11, 12, 13, 14, 15, 16, 17, 18, 19]

column_names = []
error_list = []
matches_details = pd.DataFrame()
for j in range(4):
    for i in range(len(matches_details)):
        time.sleep(1.2)
        try:
            if not pd.isnull(matches.iloc[i, j]):
                match_detail = get_match_details(matches.iloc[i, j])

                for match in match_detail['info']['participants']:
                    try:
                        match = match|match['challenges']

                    except:
                        break

                    try:
                        del match['challenges']
                    except:
                        break
                    try:
                        del match['legendaryItemUsed']
                    except:
                        break
                    try:
                        del match['perks']
                    except:
                        break
                    try:
                        del match['missions']
                    except:
                        break

                    match = pd.DataFrame(data=match.values(), index=match.keys())

                    matches_details = pd.concat([matches_details, match], axis=1)
                    column_names.append(f'{i}:{j}th')
            else:
                error_list.append((i, j))
                continue
        except:
            error_list.append((i, j))
            
        print(i)
```


## 경로 설정, 필요 패키지 및 데이터 로드


```{r echo=FALSE, message=FALSE}
setwd("C:/Users/dohyeong/Jupyter Python/R/ku/mva")

suppressWarnings(library(caret))
suppressWarnings(library(IRdisplay))
suppressWarnings(library(HSAUR2, tools))
suppressWarnings(library(lavaan))
suppressWarnings(library(dplyr))
suppressWarnings(library(lmtest))
suppressWarnings(library(aod))
suppressWarnings(library(car))

df = read.csv("df_final.csv")
df = subset(df, select=-X)

print(str(df))

positions = read.csv("./position.csv")
```

## 데이터 전처리

필요 일부 데이터들 분할(tier, division, win, position etc)

서열형 데이터 숫자 변환

결과에 치명적인 데이터 삭제(gameEndedInSurrender == 항복으로 끝난 게임)

무의미한 데이터(sightWardsBoughtInGame, dangerPings == 없어진 인게임 기능들) 삭제

이상치 제거(std>=5인 값들 대상으로 진행)

```{r}

df$lane = as.factor(df$lane)
df$Tier = as.factor(df$Tier)
df$Division = as.factor(df$Division)
positions$teamPosition = as.factor(positions$teamPosition)


df$gameEndedInSurrender[df$gameEndedInSurrender == 'True'] = 1
df$gameEndedInSurrender[df$gameEndedInSurrender == 'False'] = 0
df$win[df$win == 'True'] = 1
df$win[df$win == 'False'] = 0
df$win = as.integer(df$win)


tier = df$Tier
division = df$Division
lane = df$lane
win = df$win
positions = positions$teamPosition


df$gameEndedInSurrender = as.integer(df$gameEndedInSurrender)
df = subset(df, select = -c(lane, sightWardsBoughtInGame, dangerPings))

df$Tier <- as.numeric(factor(df$Tier, levels = c("IRON", "BRONZE", "SILVER", "GOLD", "PLATINUM", "EMERALD", "DIAMOND")))
df$Division <- as.numeric(factor(df$Division, levels = c("IV", "III", "II", "I")))

df = subset(df, select =- c(gameEndedInSurrender))

remove_outliers = function(df, threshold = 5) {
  numeric_cols = sapply(df, is.numeric)  
  df_numeric = df[, numeric_cols]  
  for (col_name in names(df_numeric)) {
    col = df_numeric[[col_name]]
    sd_val = sd(col)
    mean_val = mean(col)
    is_outlier = abs(col - mean_val) > threshold * sd_val
    df = df[!is_outlier, ]  
  }
  return(df)
}

df2 = df

str(df)
```


파생변수 생성(게임 시간당 킬/골드/데미지/경험치 등)

```{r}

df2$kill_per_minute = df2$kills / df2$gameLength
df2$assists_per_minute = df2$assists / df2$gameLength
df2$death_per_minute = df2$deaths / df2$gameLength
df2$gpm = df2$goldEarned / df2$gameLength
df2$damagePerMinute = df2$damagePerMinute
df2$exp_per_minute = df2$champExperience / df2$gameLength

df2 = df2[, !colnames(df2) %in% c("assists", "kills", "deaths", "gameLength", "champExperience", "goldEarned", "totalDamageDealtToChampions")]
```

데이터 분할
( 역할군별 분할, 단일 역할군 대상으로 분석 진행 )

scale 통일을 위해 MinMaxScaling 진행.

powerTransformation은 적용해 보았으나, 적용 이후 분석에 어려움이 있어 부득이하게 제거.

```{r}

data = subset(df2, select = -c(Tier, Division, win))
targets = subset(df, select = c(Tier, Division, win))
data$position = positions
mid_df = subset(data[data$position == 'MIDDLE', ], select = -c(position, lane))
targets$position = positions
targets_mid = subset(targets[targets$position == 'MIDDLE', ], select =-position)


# for (col in colnames(mid_df)) {
#   if (any(mid_df[[col]] <= 0)) {
#       mid_df[[col]] = mid_df[[col]] + 0.0000000001
#   }
# 
#   if (summary(powerTransform(mid_df[[col]]))$tests$pval[1] < 0.05) {
#     mid_df[[col]] = log(mid_df[[col]])
#   }
# }


minmax_scale = function(x){
 return ((x-min(x))/(max(x)-min(x)))
}

mid_df = as.data.frame(lapply(mid_df, minmax_scale))
```

str(mid_df)


파생변수 원본 데이터 삭제

```{r}
mid_df$win = targets_mid$'win'
mid_df$tier = targets_mid$Tier


total_indices = 1:35367
random_indices = sample(total_indices, 30000)
test_indices = total_indices[!total_indices %in% random_indices]

mid_df = mid_df[random_indices, ]
test_df = mid_df[test_indices, ]

mid_df <- mid_df[, !colnames(mid_df) %in% c("assists", "kills", "deaths", "gameLength", "champExperience", "goldEarned", "totalDamageDealtToChampions")]
```

```{R}
head(mid_df)
```

데이터 분할

티어 종류에 맞게 7종 데이터로 분할함.

```{r}
iron = mid_df[mid_df$tier == 1, ]
bronze = mid_df[mid_df$tier == 2, ]
silver = mid_df[mid_df$tier == 3, ]
gold = mid_df[mid_df$tier == 4, ]
plat = mid_df[mid_df$tier == 5,]
emer = mid_df[mid_df$tier == 6, ]
diam = mid_df[mid_df$tier == 7, ]

iron = subset(iron, select =- tier)
bronze = subset(bronze, select =- tier)
silver = subset(silver, select =- tier)
gold = subset(gold, select =- tier)
plat = subset(plat, select =- tier)
emer = subset(emer, select =- tier)
diam = subset(diam, select =- tier)

```

```{r}
colnames(iron)
```

```{r echo=FALSE, message=FALSE}
suppressWarnings(library(car))
suppressWarnings(library(MASS))
```

Iron 티어(최하티어) 예시 분석.

logistic regression을 진행하고 vif를 추출.


```{r}
fit_iron = glm(win ~., family=binomial, data=iron)
summary(fit_iron)
vif(fit_iron)

```
```{r echo=FALSE, message=FALSE}
# fit_gold = glm(win ~., family=binomial, data=gold)
# summary(fit_gold)
# vif(fit_gold)

# iron = subset(iron, select = -damagePerMinute)
# bronze = subset(bronze, select = -damagePerMinute)
# silver = subset(silver, select = -damagePerMinute)
# gold = subset(gold, select = -damagePerMinute)
# plat = subset(plat, select = -damagePerMinute)
# emer = subset(emer, select = -damagePerMinute)
# diam = subset(diam, select = -damagePerMinute)

```

AIC stepwise 적용

```{r echo=FALSE, message=FALSE, results='hide'}

AIC_iron = stepAIC(fit_iron)

```


```{r}

iron_cols = names(coef(AIC_iron)[2:length(coef(AIC_iron))])
formula <- as.formula(paste("win ~", paste(iron_cols, collapse = " + ")))
fit2_iron = glm(formula, family=binomial, data=iron)

summary(fit2_iron)
```

전반적으로 게이머들의 상식에 부합하는 결과가 도출. 


다만, Min Max Scale이 적용되었으므로, 개별 단위를 활용하고자 하면 해당 과정을 역산하는 처리가 필요하나, 본 리포트에서는 해당 부분에 목적이 있지는 않으므로, 우선 진행.


이하 동일하게 모든 티어에 대해서 적용

```{r message=FALSE, echo=FALSE}

# bronze
fit_bronze = glm(win ~., family=binomial, data=bronze)
AIC_bronze <- stepAIC(fit_bronze)
bronze_cols = names(coef(AIC_bronze)[2:length(coef(AIC_bronze))])
formula <- as.formula(paste("win ~", paste(bronze_cols, collapse = " + ")))
fit2_bronze = glm(formula, family=binomial, data=bronze)

# silver

fit_silver = glm(win ~., family=binomial, data=silver)
AIC_silver = stepAIC(fit_silver)
silver_cols = names(coef(AIC_silver)[2:length(coef(AIC_silver))])
formula <- as.formula(paste("win ~", paste(silver_cols, collapse = " + ")))
fit2_silver = glm(formula, family=binomial, data=silver)


# gold

fit_gold = glm(win ~., family=binomial, data=gold)
AIC_gold <- stepAIC(fit_gold)
gold_cols = names(coef(AIC_gold)[2:length(coef(AIC_gold))])
formula <- as.formula(paste("win ~", paste(gold_cols, collapse = " + ")))
fit2_gold = glm(formula, family=binomial, data=gold)


# platinum

fit_plat = glm(win ~., family=binomial, data=plat)
AIC_plat = stepAIC(fit_plat)
plat_cols = names(coef(AIC_plat)[2:length(coef(AIC_plat))])
formula <- as.formula(paste("win ~", paste(plat_cols, collapse = " + ")))
fit2_plat = glm(formula, family=binomial, data=plat)


# emerald

fit_emer = glm(win ~., family=binomial, data=emer)
AIC_emer = stepAIC(fit_emer)
emer_cols = names(coef(AIC_emer)[2:length(coef(AIC_emer))])
formula <- as.formula(paste("win ~", paste(emer_cols, collapse = " + ")))
fit2_emer = glm(formula, family=binomial, data=emer)


# diamond

fit_diam = glm(win ~., family=binomial, data=diam)
AIC_diam = stepAIC(fit_diam)
diam_cols = names(coef(AIC_diam)[2:length(coef(AIC_diam))])
formula <- as.formula(paste("win ~", paste(diam_cols, collapse = " + ")))
fit2_diam = glm(formula, family=binomial, data=diam)
```


적용된 모델에서 컬럼들 추출

```{r}
iron_cols

bronze_cols

silver_cols

gold_cols

plat_cols

emer_cols

diam_cols
```


티어별 중요 컬럼의 각 기울기값들

```{r}
print(fit2_iron$coef['kill_per_minute'])
print(fit2_silver$coef['kill_per_minute'])
print(fit2_emer$coef['kill_per_minute'])
print(fit2_diam$coef['kill_per_minute'])

```

```{r}
fit2_iron$coef['visionScorePerMinute']
fit2_silver$coef['visionScorePerMinute']
fit2_emer$coef['visionScorePerMinute']
fit2_diam$coef['visionScorePerMinute']

```


```{r}
fit2_iron$coef['death_per_minute']
fit2_silver$coef['death_per_minute']
fit2_emer$coef['death_per_minute']
fit2_diam$coef['death_per_minute']
```

```{r}
fit2_iron$coef['gpm']
fit2_silver$coef['gpm']
fit2_emer$coef['gpm']
fit2_diam$coef['gpm']
```

```{r}
fit2_iron$coef['exp_per_minute']
fit2_silver$coef['exp_per_minute']
fit2_emer$coef['exp_per_minute']
fit2_diam$coef['exp_per_minute']
```

전반적으로 피지컬적인 요소들(KPM, DeathPM 등의 요소들은 emerald에서 고점을 찍고 그를 기점으로 서서히 하락. EXP, GPM, visionscore과 같은 운영적 요소들은 변곡점 없이 증가. 개인의 개인기나 다량의 킬과 같은 변수들은 티어가 상승할수록 게임에서 잘 생겨나지 않으며, 운영 요소가 크게 영향을 준다고 생각할 수 있음.)



```{r}
Reduce(intersect, list(iron_cols, bronze_cols, silver_cols, gold_cols, plat_cols, emer_cols, diam_cols))
```


하위티어 변수들
```{r}
Reduce(intersect, list(iron_cols, bronze_cols, silver_cols))
```

중간티어 변수들
```{r}
Reduce(intersect, list(gold_cols, plat_cols))
```

상위티어 변수들

```{r}
Reduce(intersect, list(emer_cols, diam_cols))
```


상위권을 갈수록 vision score와 wards 관련 변수들이 주요한 변수로 대두. Solokills와 같은 변수들의 중요성은 상대적으로 하락. 

상기하였듯 상위권으로 갈수록 개개인이 야기하는 변수보다 팀적 운영이 중요해지는 것으로 보임.

```{r, echo=FALSE}
formula2 = as.formula(paste('win~', paste(diam_cols, collapse = '+')))
fit3_iron = glm(formula2, family=binomial, data=iron)
fit3_bronze = glm(formula2, family=binomial, data=bronze)
fit3_silver = glm(formula2, family=binomial, data=silver)
fit3_gold = glm(formula2, family=binomial, data=gold)
fit3_plat = glm(formula2, family=binomial, data=plat)
fit3_emer = glm(formula2, family=binomial, data=emer)
fit3_diam = glm(formula2, family=binomial, data=diam)

confint(fit3_iron)

```

```{r}
summary(fit3_iron)

```


각 모델들에 대하여 wald test


```{r}
model_list <- list(fit3_iron, fit3_bronze, fit3_silver, fit3_gold, fit3_plat, fit3_emer, fit3_diam)

for (model in model_list) {
  coefficients <- coef(model)
  vcov_matrix <- vcov(model)
  num_terms <- length(coefficients)  
  wald_result <- wald.test(b = coefficients, Sigma = vcov_matrix, Terms = 1:num_terms)
  print(wald_result)
}
```

# 정리

티어에 막론하게 Damage, Kill, Death, Assists, Gold, Exp는 중요한 변수로 기능(게임 내의 기초체력과 같음)


다만 티어의 상승-하락에 따라 각 변수들의 중요도 증감이나, 일부 변수들(vision sight)의 중요도 변동 확인


상위권 티어일수록 개개인의 개인기와 변수창출보다 팀적 움직임과 운영, 정보획득이 중요해지는 것으로 판단.


PS. 모델간 slope 비교를 염두에 두고 진행된 프로젝트였는데(e.g. Chow test), 로지스틱 회귀에서 적절한 모델을 찾지 못함.


디테일한 티어정보(각 티어 내 상세점수 등)이 있었다면 적절하게 수행 가능했을 것으로 사료.


## confusion matrix

```{r echo=FALSE, message=FALSE}
iron_test = test_df[test_df$tier == 1, ]
bronze_test = test_df[test_df$tier == 2, ]
silver_test = test_df[test_df$tier == 3, ]
gold_test = test_df[test_df$tier == 4, ]
plat_test = test_df[test_df$tier == 5,]
emer_test = test_df[test_df$tier == 6, ]
diam_test = test_df[test_df$tier == 7, ]

iron_test = subset(iron_test, select =- tier)
bronze_test = subset(bronze_test, select =- tier)
silver_test = subset(silver_test, select =- tier)
gold_test = subset(gold_test, select =- tier)
plat_test = subset(plat_test, select =- tier)
emer_test = subset(emer_test, select =- tier)
diam_test = subset(diam_test, select =- tier)
```

예시로 iron_test를 통해서 진행

```{r}
pred_iron = predict(fit3_iron, type='response')
predicted = ifelse(pred_iron>0.5, 1, 0)

confusionMatrix(as.factor(predicted), as.factor(iron$win))
```

결과적으로는 괜찮은 수준의 결과.

다만 실제로 적용하려면 보다 다양한 변수들의 활용을 고려해볼 수 있을 듯 함.